【裁判字號】    95,訴,246
【裁判日期】    950609
【裁判案由】    搶奪
【裁判全文】
臺灣臺中地方法院刑事判決               95年度訴字第246號
公  訴  人  臺灣臺中地方法院檢察署檢察官
被      告  卯○○
                    （現在臺灣臺中監獄執行中）
                    國民
上列被告因搶奪案件，經檢察官提起公訴（九十四年度偵字第一
八六六三號）及移送併辦（九十五年度偵字第一一一五、四七九
二、五三二三號），本院合議庭裁定改以簡式審判程序審理，判
決如下：
    主    文
卯○○連續意圖為自己不法之所有，而搶奪他人之動產，處有期
徒刑貳年拾月。
    犯罪事實
一、卯○○前於民國九十二年間，因妨害自由及恐嚇案件，經臺
    灣高等法院臺中分院分別判處有期徒刑二年二月及二月，並
    定應執行刑為有期徒刑二年三月確定在案，經入監執行後，
    甫於九十四年三月三十一日因縮短刑期假釋，刑期至九十五
    年一月九日始屆滿（其假釋業經撤銷，現正執行殘刑，於本
    案未構成累犯）。詎仍不知警惕，於假釋期間，竟因缺錢花
    用，即基於意圖為自己不法所有之概括犯意，先將其大姊鄧
    小惠所有，交由其使用之車牌號碼ＳＸＺ─１４２號機車之
    車牌拔下，以防被記下車牌，致其犯行曝光後，即騎乘該機
    車在臺中市區內找尋作案之目標，嗣分別於如附表所示之時
    間，在如附表所示之地點，見如附表所示之人肩揹或手提皮
    包行走於馬路上，即趁其等不及防備之際，以從其等前方或
    後方強力拉扯之方式，連續搶奪其等如附表所示之皮包及財
    物後，除將搶得之現金花用殆盡，並將行動電話持至通訊行
    變賣得現外，復基於意圖為自己不法所有，而以不正方法由
    自動付款設備取得他人之物之概括犯意，分別於(一)九十四年
    十一月一日上午八時三十分許起，持其於同日搶得如附表編
    號四所示丙○○設於大眾銀行臺中分行（以下簡稱大眾銀行
    ）帳號：000000000000號之提款卡，前往設置
    在臺中市○○區○○路八○之二號永興證券水湳公司之自動
    櫃員機，再依丙○○之年籍資料猜得其提款卡密碼後，操作
    自動櫃員機，接續提領丙○○該帳戶內之現金新臺幣（下同
    ）各一萬元、三千元、二萬元、二萬元，共計提領五萬三千
    元得手；(二)又於同年十二月二十七日晚上十時零二分起，持
    其於同日搶得如附表編號十三所示甲○○設於台新國際商業銀
    行（以下簡稱台新銀行）帳號：000000000000
    00號提款卡，至臺中市○區○○路三段一二五號統一便利
    超商，再依甲○○之年籍資料猜得其提款卡密碼後，操作設
    置於該超商內之中國信託商業銀行自動櫃員機，接續提領現
    金各五千元、二萬元、二萬元、二萬元、二萬元及一萬五千
    元，共計提領十萬元得手，嗣欲再繼續提領二萬元時，即因
    已逾當日可提領限額而告失敗。嗣(一)因卯○○將於如附表編
    號一所搶得之己○○行動電話機具（ＳＡＧＥＭ─Ｘ８型）
    轉售予不知情之趙國斌所經營之禔紘企業有限公司，再由趙
    國斌輾轉出售予陳坤琳、吳右，吳右則再委託其母吳陳
    蕙芬於雅虎奇摩拍賣網站拍賣該行動電話機具後，為己○○
    所發現而報警循線查獲；(二)又卯○○友人廖健豐得知卯○○
    將搶得物品丟棄在臺中市北屯區同平巷三三號旁田園，乃於
    九十四年十二月十三日下午四時三十分許，報警處理，並由
    廖健豐帶同警員至上開地點起出如附表編號四所示丙○○遭
    搶奪之健保卡、中國信託銀行信用卡及長江鞋業有限公司如
    意卡各一張，而循線查獲；(三)卯○○再於如附表編號十五所示
    時間、地點，搶奪如附表編號十五所示子○○之皮包一只得手
    後，該皮包又掉落在地，卯○○乃彎腰拾撿，子○○及其友
    人張素蓉乃趁機抓住卯○○所駕駛之機車後把手不放，致卯
    ○○人車倒地，而遭接獲報案到場處理之警員當場逮捕，並
    起出如附表編號十五所示子○○遭搶奪之物品。嗣卯○○於同
    日下午四時二十三分許，帶同警方至臺中市○○街與同平巷
    口草叢內，起出其所搶得後丟棄之謝京倫及謝侑霖之國民身
    分證影本各一張、小錢包一只、電話聯絡簿一本（以上物品
    為丑○○遭搶之物）、中華電信帳單、群健有線電視帳單各
    一份（以上物品為巳○○遭搶之物）、壬○○○健保卡、青
    陽錄音室貴賓卡各一張（以上為壬○○○遭搶之物）；再於
    翌日即同年月九日上午十一時許，在臺中市北屯區○○○路
    ○段與梅川東路五段路口處，起獲其搶得後丟棄之Chantel
    Human遭搶之2003年OVERSEAS VISTORS CLUB會員卡、ABSA
    卡（卡號000 0000000000000）、甲○○遭搶之THEME貴賓卡
    、百事達卡、鑰匙一串及化妝品一批、丁○○遭搶之洗車會
    員卡各一張；又於同日上午十二時許，在臺中市北屯區同平
    巷二三號旁樹叢內，起獲其搶得後丟棄之寅○○○身分證、
    健保卡、駕照各一張、巳○○遭搶奪之車牌號碼Ｈ７─９７
    ７７號自小客車行照一張。
二、案經臺中市警察局第五分局、第一分局分別報告臺灣臺中地
    方法院檢察署檢察官偵查起訴及移送併辦。
    理    由
一、訊據被告對於上開犯罪事實坦承不諱，核與證人吳陳蕙芬、
    吳右、陳坤琳、趙國斌、張素蓉、廖健豐、證人即被害人
    己○○、辰○○、丙○○、巳○○、丑○○、戊○○、丁○○、壬○○○、寅○○○、辛○○、乙○○、甲○○、庚○○、子○○等人證述情節均相符，並有被告以「張志成」名
    義將證人己○○之行動電話機具出售予禔紘企業有限公司所
    出具之讓渡切結書、雅虎奇摩拍賣網站資料、交易紀錄、拍
    賣商品資訊、賣方資料、車籍作業系統─查詢認可資料、證
    人己○○、丁○○、甲○○、丑○○、子○○、巳○○、丙○○、壬○○○、寅○○○及子○○領回遭搶奪之部分物品
    後所出具之贓物認領保管單、倍鉅工程企業有限公司基本資
    料查詢、車號查詢汽車車籍、證人丁○○因遭搶至中國醫藥
    大學附設醫院就診之收據、證人甲○○被盜領存款之紀錄及
    存摺內頁影本、台新銀行九十五年三月二十日台新作集字第
    ９５０３１５３號函及所附交易明細、中國信託商業銀行提
    款機設置地點資料、證人丙○○傳真之大眾銀行存摺、大眾
    銀行臺中分行九十五年四月十二日（95）臺中發字第１２４
    號函及所附之交易查詢清單各一份、證人己○○行動電話暨
    序號、被告之機車照片各四張、被告於九十五年一月八日為
    警查獲現場照片、證人子○○傷勢及被搶奪之物品、被告於
    九十四年十一月一日以丙○○提款卡提領現金之監視錄影畫
    面翻拍照片各二張及證人巳○○所提出票據掛失止付通知書
    三張附卷可稽、且有被害人Chantel Human所有之2003年OV-
    ERSEAS VISTORS CLUB會員卡、ABSA卡（卡號0000000000000
    000）各一張可資佐證，足見被告自白與事實相符，而堪以
    採信。本案事證明確，被告犯行洵堪認定，應予依法論科。
二、核被告所為，係犯刑法第三百二十五條第一項之搶奪罪及同
    法第三百三十九條之二第一項之以不正方法由自動付款設備
    取得他人之物罪。被告先後十五次搶奪犯行及先後二次以不
    正方法由自動付款設備取得他人財物之犯行，均時間緊接，
    且觸犯構成要件相同之罪，顯分別係基於概括犯意反覆為之
    ，應依刑法第五十六條連續犯之規定，各論以一罪，並均加
    重其刑。被告所犯連續搶奪罪與連續以不正方法由自動付款
    設備取得他人之物二罪間，有方法、目的之牽連關係，應依
    刑法第五十五條之規定，從一重之連續搶奪罪論處。檢察官
    雖僅就被告如附表編號一所示之搶奪犯行提起公訴，然檢察
    官就犯罪事實一部起訴者，其效力及於全部，本件被告如附
    表編號二至十五所示之搶奪犯行及如犯罪事實欄所示連續以不
    正方法由自動付款設備取得他人之物之犯行，與前揭論罪科
    刑之搶奪罪部分，分別有連續犯及牽連犯之裁判上一罪關係
    ，復經檢察官移送併辦，均應為起訴效力所及，本院自應併
    予審理，附此敘明。爰審酌被告於假釋期間，猶不知謹慎行
    事，且其年輕力壯，不思以正當途徑獲取財物，屢以搶奪財
    物滿足自己之慾望，造成被害人財產損失、身體傷害及心理
    恐懼，於五個月內，即犯下十五件搶奪犯行，惡性非輕，犯
    罪所得甚多，惟念被告犯後坦認犯行，態度尚佳等一切情狀
    ，量處如主文所示之刑，以示懲儆。
三、另被告於搶得己○○所有之行動電話機具後，於九十四年九
    月二十四日將之出售予禔紘企業有限公司時，冒用「張志成
    」之名義，書立屬於私文書之讓渡切結書，用以表示「張志
    成」將上開行動電話機具出賣予禔紘企業有限公司之意思，
    並交還該公司人員而行使之，顯另涉有行使偽造私文書罪嫌
    ，併依職權向檢察官告發，特此說明。
據上論斷，應依刑事訴訟法第二百七十三條之一第一項、第二百
九十九條第一項前段，刑法第五十六條、第三百二十五條第一項
、第三百三十九條之二第一項、第五十五條，判決如主文。
本案經檢察官癸○○到庭執行職務。
中    華    民    國    95    年     6    月    9     日
                  刑事第三庭    法  官  郭 妙 俐
上正本證明與原本無異。
如不服本判決，應於送達後十日內向本院提出上訴狀（須附繕
本），上訴於臺灣高等法院臺中分院。
                                書記官  陳 玉 芬
中    華    民    國    95    年     6    月          日
附表
┌──┬─────┬──────┬─────┬───────────┐
│編號│時      間│地        點│被  害  人│    搶奪之財物        │
├──┼─────┼──────┼─────┼───────────┤
│ 一 │九十四年九│臺中市北屯區│己  ○  ○│己○○所有之手提包一只│
│    │月二十四日│永興街一九五│          │，內有現金新臺幣五百元│
│    │凌晨零時三│號一樓前    │          │、SAGEM－X8型行動電話 │
│    │十分許    │            │          │（序號：00000000000000│
│    │          │            │          │2號）一支（已發還予郭 │
│    │          │            │          │韋呈）及SHARP行動電話 │
│    │          │            │          │、PDA（MIO168）各一支 │
│    │          │            │          │、提款卡、林文欣所有之│
│    │          │            │          │中國信託商業銀行、花旗│
│    │          │            │          │銀行、聯邦銀行等信用卡│
│    │          │            │          │各一張                │
├──┼─────┼──────┼─────┼───────────┤
│ 二 │九十四年十│不詳        │外籍人士  │Chantel Human所有之皮 │
│    │月某日傍晚│            │Chantel   │包一只，內有2003年OVER│
│    │六時許    │            │Human     │SEAS VISTORS CLUB會員 │
│    │          │            │          │卡、ABSA卡（卡號493805│
│    │          │            │          │00000000000）（上開證 │
│    │          │            │          │件已起出）、現金新臺幣│
│    │          │            │          │約四千餘元、行動電話一│
│    │          │            │          │支                    │
├──┼─────┼──────┼─────┼───────────┤
│ 三 │九十四年十│臺中市西區忠│辰  ○  ○│辰○○所有之手提包一只│
│    │月三十日晚│明南路十二巷│          │，內有現金新臺幣三千五│
│    │上八時二十│巷口        │          │百元、辰○○及詹政陽之│
│    │分許      │            │          │國民身分證各一張、盧雅│
│    │          │            │          │菁之華南銀行、彰化銀行│
│    │          │            │          │、詹政陽之彰化銀行、郵│
│    │          │            │          │局提款卡各一張、辰○○│
│    │          │            │          │之中國信託銀行、玉山銀│
│    │          │            │          │行等信用卡各一張      │
├──┼─────┼──────┼─────┼───────────┤
│ 四 │九十四年十│臺中市西屯區│丙  ○  ○│丙○○所有之背包一只，│
│    │一月一日上│文心路三段二│          │內有丙○○之健保卡、中│
│    │午八時十五│三三巷口    │          │國信託銀行信用卡、長江│
│    │分許      │            │          │鞋業有限公司如意卡各一│
│    │          │            │          │張（除背包外，以上物品│
│    │          │            │          │已發還丙○○）、現金約│
│    │          │            │          │新臺幣一千餘元、行動電│
│    │          │            │          │話一支、身分證、大眾銀│
│    │          │            │          │行提款卡（卡號如犯罪事│
│    │          │            │          │實欄所載）各一張、駕照│
│    │          │            │          │二張                  │
├──┼─────┼──────┼─────┼───────────┤
│ 五 │九十四年十│臺中市西屯區│巳  ○  ○│巳○○所有之公事包一只│
│    │一月二十五│中清西二街四│          │，內有現金新臺幣四十餘│
│    │日下午六時│三巷與國泰巷│          │萬元、美金一千二百元、│
│    │十分許    │一弄口      │          │人民幣一千元、現金卡及│
│    │          │            │          │信用卡共十三張、建物所│
│    │          │            │          │有權狀一張、印鑑章一個│
│    │          │            │          │及印鑑證明一張、花旗銀│
│    │          │            │          │行空白支票數張、久朋營│
│    │          │            │          │造工程有限公司簽發之支│
│    │          │            │          │票、倍鉅工程企業有限公│
│    │          │            │          │司簽發之支票各一張、建│
│    │          │            │          │志營造股份有限公司簽發│
│    │          │            │          │之支票二張、中華電信帳│
│    │          │            │          │單及群健有線電視帳單各│
│    │          │            │          │一份（帳單二份已發還予│
│    │          │            │          │巳○○）、倍鉅工程企業│
│    │          │            │          │有限公司所有車牌號碼Ｈ│
│    │          │            │          │７─９７７７號自小客車│
│    │          │            │          │行照一張（已起出）    │
├──┼─────┼──────┼─────┼───────────┤
│ 六 │九十四年十│臺中市北屯區│丑  ○  ○│丑○○所有之土黃色皮包│
│    │二月九日晚│平德路四一巷│          │一個，內有電話聯絡簿一│
│    │間七時二十│二三弄一五號│          │本、謝京倫及謝侑霖國民│
│    │分許      │前          │          │身分證影本各一張、小錢│
│    │          │            │          │包一只（除皮包外，以上│
│    │          │            │          │物品已發還丑○○）、曾│
│    │          │            │          │雪萍國民身分證一張、廣│
│    │          │            │          │三SOGO禮卷面額共計新臺│
│    │          │            │          │幣一千餘元、信託專業證│
│    │          │            │          │一張                  │
├──┼─────┼──────┼─────┼───────────┤
│ 七 │九十四年十│臺中市○○路│戊  ○  ○│戊○○所有之皮包一只，│
│    │二月十七日│二段二一三之│          │內有現金新臺幣一萬七千│
│    │下午三時四│二號後院停車│          │元、行動電話二支、張愫│
│    │十分許    │場          │          │瑕國民身分證、汽車駕照│
│    │          │            │          │、行照、汽車保險卡、健│
│    │          │            │          │保卡、台灣銀行信用卡及│
│    │          │            │          │提款卡各一張          │
├──┼─────┼──────┼─────┼───────────┤
│ 八 │九十四年十│臺中市北屯區│丁  ○  ○│丁○○所有之皮包一只，│
│    │二月二十日│興安路一段一│          │內有洗車會員卡一張（已│
│    │上午九時三│二八巷巷口  │          │發還丁○○）、現金約新│
│    │十分許    │            │          │臺幣六千餘元、行動電話│
│    │          │            │          │一支、曾明輝及丁○○國│
│    │          │            │          │民身分證各一張、丁○○│
│    │          │            │          │健保卡、第一銀行、彰化│
│    │          │            │          │銀行、亞太銀行、合作金│
│    │          │            │          │庫銀行、第六信用銀行、│
│    │          │            │          │郵局提款卡、玉山銀行、│
│    │          │            │          │大眾銀行信用卡各二張、│
│    │          │            │          │教師證、全國飯店尊爵卡│
│    │          │            │          │各一張、老花眼鏡一付  │
├──┼─────┼──────┼─────┼───────────┤
│ 九 │九十四年十│臺中市北屯區│壬○○○  │壬○○○所有之皮包一只│
│    │二月二十三│平德路一巷內│          │，內有壬○○○健保卡及│
│    │日上午十一│            │          │青陽錄音室貴賓卡各一張│
│    │時許      │            │          │、心臟病藥物（除皮包外│
│    │          │            │          │，上開物品已發還予陳蔡│
│    │          │            │          │玉麗）、現金新臺幣六千│
│    │          │            │          │元、壬○○○國民身分證│
│    │          │            │          │一張                  │
├──┼─────┼──────┼─────┼───────────┤
│ 十 │九十四年十│臺中市○○路│寅○○○  │寅○○○所有之小提包一│
│    │二月二十五│一三二巷與新│          │只，內有寅○○○之國民│
│    │日中午一時│平巷口水湳市│          │身分證、健保卡、駕照各│
│    │許        │場旁        │          │一張（除小提包外，上開│
│    │          │            │          │證件業已發還）、現金新│
│    │          │            │          │臺幣四千元、印章一枚  │
├──┼─────┼──────┼─────┼───────────┤
│ 十一 │九十四年十│臺中市北屯區│辛  ○  ○│辛○○所有之皮包一只，│
│    │二月二十六│安順東五街一│          │內有現金新臺幣一千零五│
│    │日下午一時│七號前      │          │十元、華僑銀行信用卡及│
│    │四十七分  │            │          │提款卡各一張、行動電話│
│    │          │            │          │一支、短皮夾一只      │
├──┼─────┼──────┼─────┼───────────┤
│ 十二 │九十四年十│臺中市西屯區│乙  ○  ○│乙○○所有之皮包一只，│
│    │二月二十六│漢城街一三○│          │內有現金約新臺幣二萬元│
│    │日下午四時│號前        │          │、行動電話一支、證件及│
│    │四十五分許│            │          │銀行提款卡等物        │
├──┼─────┼──────┼─────┼───────────┤
│ 十三 │九十四年十│臺中市北區青│甲  ○  ○│甲○○所有之皮包一只，│
│    │二月二十七│島東街一○八│          │內有化妝品一批、鑰匙一│
│    │日晚間九時│號前        │          │串、百事達卡及THEME貴 │
│    │許        │            │          │賓卡各一張（除皮包外，│
│    │          │            │          │以上物品均已發還甲○○│
│    │          │            │          │）、現金約新臺幣四千元│
│    │          │            │          │、駕照及健保卡一張、LV│
│    │          │            │          │小錢包一只、台新銀行、│
│    │          │            │          │匯豐銀行等信用卡各一張│
│    │          │            │          │、台新銀行提款卡共二張│
│    │          │            │          │、行動電話一支        │
├──┼─────┼──────┼─────┼───────────┤
│ 十四 │九十五年一│臺中市西區博│庚  ○  ○│庚○○所有之黑色手提包│
│    │月七日晚間│館三街三七號│          │一只，內有庚○○國民身│
│    │八時十分許│前          │          │分證、健保卡、柯清發健│
│    │          │            │          │保卡、中國國際商業銀行│
│    │          │            │          │之信用卡及提款卡、台新│
│    │          │            │          │銀行新光三越百貨公司聯│
│    │          │            │          │名信用卡各一張        │
├──┼─────┼──────┼─────┼───────────┤
│ 十五 │九十五年一│臺中市西區臺│子  ○  ○│子○○所有之米色皮包一│
│    │月八日下午│中港路二八三│          │只，內有現金新臺幣二千│
│    │四時二十分│巷與明義街口│          │七百三十元、行動電話一│
│    │許        │            │          │支、花旗銀行信用卡及第│
│    │          │            │          │一銀行提款卡各一張（均│
│    │          │            │          │已發還子○○）        │
└──┴─────┴──────┴─────┴───────────┘
附錄本案論罪科刑法條
刑法第三百二十五條
意圖為自己或第三人不法之所有，而搶奪他人之動產者，處六月
以上、五年以下有期徒刑。
因而致人於死者，處無期徒刑或七年以上有期徒刑。致重傷者，
處三年以上、十年以下有期徒刑。
第一項之未遂犯罰之。
刑法第三百三十九條之二
意圖為自己或第三人不法之所有，以不正方法由自動付款設備取
得他人之物者，處三年以下有期徒刑、拘役或一萬元以下罰金。
以前項方法得財產上不法之利益或使第三人得之者，亦同。


司法院資訊處製作；財團法人民間司法改革基金會備份。
